【裁判字號】    97,訴,70
【裁判日期】    970128
【裁判案由】    違反毒品危害防制條例
【裁判全文】
臺灣彰化地方法院刑事判決          九十七年度訴字第七０號
公  訴  人  臺灣彰化地方法院檢察署檢察官
被      告  甲○○
                    （現在臺灣彰化監獄彰化分監）
上列被告因違反毒品危害防制條例案件，經檢察官提起公訴（九
十六年度毒偵字第五八七四號），由本院合議庭裁定依簡式審判
程序審理判決如下：
    主  文
甲○○施用第一級毒品，累犯，處有期徒刑壹年。扣案如附表編
號一、二所示之物均沒收銷燬之。又施用第二級毒品，累犯，處
有期徒刑陸月，扣案如附表編號三所示之物均沒收銷燬之、如附
表編號四所示之物沒收之。應執行有期徒刑壹年肆月，扣案如附
表編號一至三所示之物均沒收銷燬之、如附表編號四所示之物沒
收之。
    事  實
一、甲○○前曾於民國九十四年十一月二十八日，因違反動產擔
    保交易法案件，經本院員林簡易庭以九十四年度員簡字第三
    六六號判處有期徒刑四月，得易科罰金確定，入監執行後，
    已於九十五年十月五日執行完畢【前揭已執行之有期徒刑四
    月，雖嗣曾於九十六年三月十六日，經臺灣高等法院臺中分
    院以九十六年度聲字第四五六號一案，裁定與其另所犯贓物
    、偽造文書、竊盜三罪分別所處有期徒刑三月、四月、十月
    確定之刑期（即本院九十六年度訴緝字第三八號、臺灣高等
    法院臺中分院九十五年度上訴字第二五三七號案件），定應
    執行刑為有期徒刑一年七月在案；惟後因於九十六年七月十
    一日修正公布、並自同月十三日起生效施行之動產擔保交易
    法之除罪化修正及中華民國九十六年罪犯減刑條例自九十六
    年七月十六日起生效施行，上開其所犯贓物、偽造文書、竊
    盜三罪所處有期徒刑三月、四月、十月確定之刑期，乃復於
    九十六年八月三十一日，再由臺灣高等法院臺中分院以九十
    六年度聲減字第二三一六號另行裁定減刑及定其應執行之刑
    為有期徒刑八月確定，前開臺灣高等法院臺中分院九十六年
    度聲字第四五六號刑事裁定遂因此已失其效力，故上揭本院
    九十四年度員簡字第三六六號所處有期徒刑四月，得易科罰
    金確定之刑期，乃已於九十五年十月五日執行完畢】；其復
    曾因施用毒品案件，經送執行觀察、勒戒後，因認無繼續施
    用毒品之傾向，於九十四年八月二日執行完畢釋放，並由臺
    灣彰化地方法院檢察署檢察官以九十四年度毒偵字第二九二
    九號案件為不起訴之處分確定。詎仍不知警惕，於上開觀察
    、勒戒執行完畢釋放後之五年內：(1)另行基於施用第一級毒
    品海洛因之犯意，於九十六年十一月十六日上午十一時許，
    在停放於彰化縣員林鎮○○路路旁之車牌號碼Ｌ七─五六六
    九號自小客車車內，以將少許海洛因粉末（取用剩餘之海洛
    因如附表編號一所示）摻入香菸一支內點火吸用（施用後所
    餘之香菸部分如附表編號二所示）之方式，施用第一級毒品
    海洛因一次。(2)其於上開(1)所示之時間施用海洛因一次完畢
    後，旋另行基於施用第二級毒品甲基安非他命之犯意，在停
    放同(1)所示地點之車牌號碼Ｌ七─五六六九號自小客車車內
    ，以將少許甲基安非他命（施用剩餘之甲基安非他命如附表
    編號三所示）放入如附表編號四所示之玻璃吸食器一組內，
    以火燒烤再吸其煙霧之方式，施用第二級毒品甲基安非他命
    一次。嗣於同日下午二時四十分許，因另案遭通緝，乃為警
    在彰化縣花壇鄉○○村○○路○段二八二號大葉便利商店緝
    獲，並起出其所有如附表編號一至四所示之物扣案而查獲。
二、案經彰化縣警察局員林分局報請臺灣彰化地方法院檢察署檢
    察官偵查起訴，由本院合議庭裁定依簡式審判程序審理。
    理  由
一、訊據被告甲○○對於上揭事實坦承不諱，且有彰化縣警察局
    員林分局委託檢驗尿液代號與真實姓名對照認證單、毒品初
    步檢驗報告單（如附表編號三所示之物，經警方依聯勤二０
    四廠製造之試劑檢驗之結果，呈甲基安非他命陽性反應）、
    詮昕科技股份有限公司濫用藥物尿液檢驗報告、法務部調查
    局鑑定書各一份在卷可稽，並有被告所有如附表編號一至四
    所示之物扣案可佐，足認被告之前揭自白與事實相符。此外
    ，復有臺灣彰化地方法院檢察署刑案資料查註紀錄表、臺灣
    高等法院被告前案紀錄表、在監在押全國紀錄表各一份在卷
    可考，本件事證明確，被告犯行洵堪認定。
二、按海洛因係毒品危害防制條例所定之第一級毒品，而甲基安
    非他命則係同條例所定之第二級毒品，均不得非法施用。核
    被告如事實欄一、(1)所為，係犯毒品危害防制條例第十條第
    一項之施用第一級毒品罪；其如事實欄一、(2)所為，則係犯
    同條第二項之施用第二級毒品罪。其為供施用第一級毒品及
    第二級毒品而持有各該級毒品之低度行為，應各為施用之高
    度行為所吸收，均不另論罪。又被告所犯上開二罪間，犯意
    各別，罪質互殊，應予分論併罰。再被告前曾於九十四年十
    一月二十八日，因違反動產擔保交易法案件，經本院員林簡
    易庭以九十四年度員簡字第三六六號判處有期徒刑四月，得
    易科罰金確定，入監執行後，已於九十五年十月五日執行完
    畢【前揭已執行之有期徒刑四月，雖嗣曾於九十六年三月十
    六日，經臺灣高等法院臺中分院以九十六年度聲字第四五六
    號一案，裁定與其另所犯贓物、偽造文書、竊盜三罪分別所
    處有期徒刑三月、四月、十月確定之刑期（即本院九十六年
    度訴緝字第三八號、臺灣高等法院臺中分院九十五年度上訴
    字第二五三七號案件），定應執行刑為有期徒刑一年七月在
    案；惟後因於九十六年七月十一日修正公布、並自同月十三
    日起生效施行之動產擔保交易法之除罪化修正及中華民國九
    十六年罪犯減刑條例自九十六年七月十六日起生效施行，上
    開其所犯贓物、偽造文書、竊盜所處有期徒刑三月、四月、
    十月確定之刑期，乃復於九十六年八月三十一日，再由臺灣
    高等法院臺中分院以九十六年度聲減字第二三一六號另行裁
    定減刑及定其應執行之刑為有期徒刑八月確定，前開臺灣高
    等法院臺中分院九十六年度聲字第四五六號刑事裁定遂因此
    已失其效力，故上揭本院九十四年度員簡字第三六六號所處
    有期徒刑四月，得易科罰金確定之刑期，乃已於九十五年十
    月五日執行完畢】，有臺灣彰化地方法院檢察署刑案資料查
    註紀錄表、臺灣高等法院被告前案紀錄表、臺灣高等法院臺
    中分院九十六年度聲字第四五六號刑事裁定、臺灣高等法院
    臺中分院九十六年度聲減字第二三一六號刑事裁定臺灣彰化
    地方法院檢察署九十五年度執緝乙字第四一０號之檢察官執
    行指揮書各一份在卷可考，其於五年以內故意再犯本件有期
    徒刑以上之二罪，均為累犯，均應依刑法第四十七條第一項
    之規定，各加重其刑。爰審酌被告之素行、犯罪之動機、目
    的、施用毒品係戕害自身健康、施用毒品海洛因及施用毒品
    甲基安非他命之次數各為一次、所生危害及犯罪後之態度等
    一切情狀，分別量處如主文所示之刑，並定其應執行之刑，
    以示懲儆。另中華民國九十六年罪犯減刑條例固已於九十六
    年七月四日公布，並自同年七月十六日起生效施行，惟依上
    開條例第二條第一項之規定，必須犯罪在九十六年四月二十
    四日以前者，始有該條例減刑規定之適用；而本案被告施用
    第一級毒品及施用第二級毒品各一次之犯罪時間，均非在九
    十六年四月二十四日之前，自均無上開減刑條例適用之餘地
    ，附此敘明。
三、扣案如附表編號一至三所示之物，分屬查獲之第一、二級毒
    品（其中附表編號二所示之香菸一支，係被告於如事實欄一
    、(1)所示之時、地，自如附表編號一所示之塑膠袋一包內取
    出些許海洛因粉末摻入後施用所餘之香菸等情，已據被告陳
    明在卷，且如附表編號一所示之物，經法務部調查局鑑驗之
    結果，確為海洛因無訛，有上開法務部調查局鑑定書一件在
    卷可稽，且被告為警查獲後所採集之尿液，經送檢驗之結果
    ，亦有海洛因代謝物嗎啡之陽性反應，有前揭詮昕科技股份
    有限公司出具之濫用藥物尿液檢驗報告一紙在卷可憑，足認
    被告供稱如附表編號二所示之香菸一支所摻入之物為海洛因
    一語為真，且因如附表編號二所示香菸一支內之海洛因，與
    該支香菸已無法析離，上開香菸一支亦應視為第一級毒品）
    ，均應依毒品危害防制條例第十八條第一項前段之規定沒收
    銷燬之。又如附表編號四所示之吸食器一組，係被告所有供
    其於如事實欄一、(2)所示之時、地，施用第二級毒品甲基安
    非他命所用之物一節，亦據被告供明在卷，爰依刑法第三十
    八條第一項第二款之規定予以宣告沒收之。再被告為警查獲
    時，警方另查扣之玻璃管吸食器四支，被告固亦坦認為其所
    有之物，然被告於本院準備程序及審理時均堅稱：前開扣案
    之玻璃管吸食器四支，均與本案無關，係本案犯罪時間之前
    施用甲基安非他命所用之物等語，且本院亦查無上開扣案之
    玻璃管四支，係被告供本案犯罪所用或與本案有關之事證，
    依從刑依附於主刑之原則，自不得於本案併為宣告沒收，併
    此敘明。
據上論斷，應依刑事訴訟法第二百七十三條之一第一項、第二百
九十九條第一項前段，毒品危害防制條例第十條第一項、第二項
、第二十三條第二項、第十八條第一項前段，刑法第十一條、第
四十七條第一項、第五十一條第五款、第三十八條第一項第二款
，中華民國九十六年罪犯減刑條例第二條第一項第三款、第七條
，判決如主文。
本案經檢察官莊佳瑋到庭執行職務
中    華    民    國  九十七  年  一    月  二十八    日
                  刑事第八庭    法  官  李雅俐
以上正本證明與原本無異。
如不服本判決，應於判決送達後10日內，向本院（切勿逕送臺灣
高等法院臺中分院）提出上訴狀，上訴書狀應「敘述具體上訴理
由」，並按他造當事人之人數附繕本。
中    華    民    國  九十七  年  一    月  二十八    日
                                書記官  陳秀娟
附錄論罪科刑法條：
毒品危害防制條例第十條：
施用第一級毒品者，處六月以上五年以下有期徒刑。
施用第二級毒品者，處三年以下有期徒刑。
附  表：
一、海洛因一包（淨重零點一九公克，空包裝重零點三六公克）
    。
二、施用剩餘之摻有海洛因香菸一支。
三、甲基安非他命二包（警秤毛重分別為零點六公克及零點三五
    公克）。
四、玻璃吸食器一組。


司法院資訊處製作；財團法人民間司法改革基金會備份。
